臺灣臺北地方法院民事小額判決
110年度店小字第1581號
原      告  良京實業股份有限公司

法定代理人  平川秀一郎

訴訟代理人  黃馨瑩  
            陳俐伃  
            林沛汝  
被      告  傅凡鳴  

上列當事人間請求返還信用卡消費款事件，本院於民國110年10
月26日言詞辯論終結，判決如下：
　　主　　　文
被告應給付原告新臺幣陸萬零肆佰柒拾伍元，及自民國一一○年
一月二十六日起至清償日止，按週年利率百分之五計算之利息。
原告其餘之訴駁回。
訴訟費用（減縮部分除外）新臺幣壹仟元由被告負擔十分之九，
餘由原告負擔。
本判決得假執行。但被告如以新臺幣陸萬零肆佰柒拾伍元為原告
預供擔保，得免為假執行。
    事實及理由
壹、程序部分
一、按訴狀送達後，原告不得將原訴變更或追加他訴，但減縮應
    受判決事項之聲明者，不在此限。民事訴訟法第255條第1項
    第3款定有明文。查，本件原告原請求被告給付新臺幣（下
    同）125,240元及如附表所示之利息，嗣於民國110年10月26
    日言詞辯論期日當庭減縮僅請求給付67,523元及起訴狀繕本
    送達翌日起至清償日止，按週年利率5%計算之利息，核與前
    揭規定相符，應予准許。
二、次按簡易事件因訴之變更或一部撤回，致其訴之全部屬於民
    事訴訟法第436條之8第1項之範圍者，承辦法官應以裁定改
    用小額程序，並將該簡易事件報結後改分為小額事件，由原
    法官依小額程序繼續審理。同一地方法院適用簡易程序審理
    事件事務分配辦法第7條第3項分別定有明文。依原告首揭變
    更後之訴之聲明，其訴訟標的金額在100,000元以下，屬於
    民事訴訟法第436條之8第1項之範圍，依上開說明，本院自
    應依職權改用小額訴訟程序審理。
三、被告經合法通知，未於言詞辯論期日到場，核無民事訴訟法
    第386條各款所列情形，爰依原告之聲請，由其一造辯論而
    為判決。
貳、實體部分
一、原告主張：被告前向訴外人慶豐商業銀行股份有限公司（下
    稱慶豐銀行）請領信用卡使用，詎被告未依約還款，尚積欠
    125,240元及如附表所示之利息未清償。嗣慶豐銀行於95年8
    月31日將上開對被告之債權讓與慶銀資產管理股份有限公司
    （下稱慶銀公司），慶銀公司再將債權讓與伊，並公告於台
    灣新生報，是本件債權業已合法移轉，惟被告於98年8月10
    日經本院以98年度消債更字第280號裁定開始更生程序，而
    被告於該更生程序中並未主動申報本件債權，伊也未曾接獲
    任何通知，應屬不可歸責於伊之事由致無從申報本件債權，
    被告仍應依更生條件負履行本件債務之責。爰依信用卡契約
    、債權讓與之法律關係及消費者債務清理條例第73條第1項
    但書之規定提起本訴，並聲明：被告應給付原告67,523元，
    及起訴狀繕本送達翌日起至清償日止，按週年利率5%計算之
    利息。
二、被告未於言詞辯論期日到場，亦未提出書狀為任何聲明或陳
    述。
三、本院之判斷：
　㈠、經查，原告主張被告前向訴慶豐銀行請領信用卡使用，詎
      被告未依約還款，尚積欠125,240元及如附表所示之利息
      未清償。嗣慶豐銀行於95年8月31日將上開對被告之債權
      讓與慶銀公司，該公司再將債權讓與原告，並公告於台灣
      新生報等情，業據提出信用卡申請書、信用卡約定條款、
      交易明細、債權讓與證明書、登報資料為證（本院卷第4
      至10頁），而被告經合法通知，未提出書狀或於言詞辯論
      期日到場爭執，本院審酌前揭書證，堪信原告上開主張為
      真實。
　㈡、按債務人依更生條件全部履行完畢者，除本條例別有規定
      外，已申報之債權未受清償部分及未申報之債權，均視為
      消滅。但其未申報係因不可歸責於債權人之事由者，債務
      人仍應依更生條件負履行之責。消費者債務清理條例第73
      條第1項定有明文。是債權人於更生程序未申報債權，係
      因不可歸責於己之事由者，債務人仍應依更生條件負履行
      之責，即債權人之債權於更生條件範圍內為不免責債權，
      逾此範圍則已免責而不得向債務人請求。經查：
　　１、被告前向本院聲請更生，經該法院以98年度消債更字第2
        80號裁定被告自98年8月10日開始更生程序，並以98年
        度執消債更字第156號裁定認可更生方案，即自該裁定
        確定之次月起以每個月為1期，共分96期，按期於每月1
        5日給付，債權清償比例為28.828%，有卷附上開裁定影
        本足參（本院卷第46、57至60頁）。
　　２、次查，被告為上揭更生程序之聲請時，雖有申報本件債
        權，惟後續提出更生方案時並未列入該債權，亦未曾通
        知原告，致本院裁定開始更生程序時，並未向原告送達
        開始更生之公告，其後製作之債權表、更生方案，亦未
        將本件信用卡債權列入等情，經本院調閱上開消費者更
        生事件卷宗核閱無誤，則原告既未受通知，自難認其未
        申報債權有可歸責事由，依上揭法條及說明，原告於更
        生條件之範圍內，仍得請求被告履行債務。
　㈢、再查，本件信用卡債權本金為125,240元，利息自95年3月9
      日起至98年8月9日即裁定開始更生程序前1日止，按週年
      利率19.71%計算為84,537元，合計209,777元，有原告提
      出之債權計算書可證（本院卷第100頁），原告請求將逾
      期繳款違約金列入計算部分，因原告據上開信用卡債權本
      得請求按週年利率19.71%計算之利息，若再加計違約金，
      被告依原信用卡關係所負之遲延賠償責任將有逾修正前民
      法第205條週年利率20%上限之虞，爰依民法第252條規定
      酌減為0（即全數剃除）。是依更生條件還款比例計算，
      被告應給付原告60,475元【計算式：209,777×28.828% ≒6
      0,475，元以下四捨五入】，原告之請求於此金額之範圍
      內，尚屬可取。
　㈣、末按給付無確定期限者，債務人於債權人得請求給付時，
      經其催告而未為給付，自受催告時起，負遲延責任；其經
      債權人起訴而送達訴狀，與催告有同一之效力；遲延之債
      務，以支付金錢為標的者，債權人得請求依法定利率計算
      之遲延利息；應付利息之債務，其利率未經約定，亦無法
      律可據者，週年利率為5%，民法第229條第2項、第233條
      第1項前段及第203條分別定有明文。本件屬債務人依更生
      條件負履行責任之債，其於更生條件履行完畢前尚無給付
      義務，而其遲延責任，亦應俟債權人催告始發生，又係以
      支付金錢為標的，依前揭規定及說明，原告請求被告給付
      起訴狀繕本送達之翌日即110年1月26日（本院卷第16頁送
      達證書）起至清償日止，按法定利率5%計算之遲延利息，
      自屬有據。　
四、從而，原告依信用卡契約、債權讓與之法律關係及消費者債
    務清理條例第73條第1項但書之規定請求被告給付主文第1項
    所示金額，為有理由，應予准許。逾此範圍之請求，為無理
    由，應予駁回。
五、本件原告勝訴部分係適用小額訴訟程序為被告敗訴之判決，
    依民事訴訟法第436條之20規定，應依職權宣告假執行；本
    院並就原告勝訴部分依同法第392條第2項規定，依職權為被
    告如預供擔保得免為假執行之宣告。
六、訴訟費用負擔之依據：民事訴訟法第79條。並依職權確定本
    件訴訟費用額為1,000元（即減縮後裁判費）如主文第3項所
    示。
中　　華　　民　　國　　110 　年　　11　　月　　9 　　日
                  新店簡易庭法  官　林志煌
上正本證明與原本無異。
如不服本判決，應於判決送達後20日內向本庭（231204新北市○○
區○○路0段000號）提出上訴狀（須按他造當事人之人數附繕本）
，並表明上訴理由（上訴理由應表明：一、原判決所違背之法令
及其具體內容。二、依訴訟資料可認為原判決有違背法令之具體
事實），如於本判決宣示後送達前提起上訴者，應於判決送達後
20日內補提上訴理由書（須附繕本），如未於上訴後20日內補提
合法上訴理由書，法院得逕以裁定駁回上訴。
如委任律師提起上訴者，應一併繳納上訴審裁判費。
中　　華　　民　　國　　110 　年　　11　　月　　9 　　日
                            書記官  陳柏志
附表：（金額單位均為新臺幣）
編號  1   項目  信用卡   申請或核卡日  民國87年11月2日   利息 計息本金 125,240元    週年利率 19.71% 15%   起訖日 民國95年3月9日起至104年8月31日止 民國104年9月1日起至清償日止